臺灣板橋地方法院刑事判決　　　　　　　 96年度訴字第552號
公　訴　人　臺灣板橋地方法院檢察署檢察官
被　　　告　甲○○
　　　　　　　　　（現另案於臺灣桃園女子監獄執行中）
選任辯護人　吳磺慶律師
上列被告因強盜案件，經檢察官提起公訴（96年度偵字第636 號
），本院判決如下：
    主  文
甲○○犯強盜罪，處有期徒刑伍年陸月。
    事  實
一、甲○○意圖為自己不法之所有，於民國95年8 月19日18時30
    分許，在臺南火車站前，向排班之計程車司機乙○○表示欲
    包車3 小時，乙○○遂駕駛車號：NP-726號之計程車搭載甲
    ○○在臺南市區閒逛，迄同日19時許，乙○○駕車行經臺南
    市○○區○○路與健康三街口之便利商店時，甲○○表示欲
    下車購買飲料，旋即在上址便利商店內購得高粱酒、養樂多
    等飲料，隨後再與乙○○一同前往臺南市○○路旁之草地休
    息，甲○○趁乙○○疏於注意時，將養樂多與高粱酒倒入杯
    中混合，再摻入約5 、6 顆安眠藥至上開飲料內，供乙○○
    飲用，乙○○飲用甲○○所提供之飲料後，因安眠藥藥效發
    作陷入昏迷，而達不能抗拒之程度，甲○○遂下手強盜乙○
    ○身上之皮夾1 個（內有臺新銀行、中國信託銀行、國泰世
    華銀行成功分行、國泰世華銀行永康分行、郵局提款卡、中
    國大陸建設銀行金融卡、大陸配偶居留證、義警證、健保卡
    各1 張、駕照2 張、行照4 張、現金約新臺幣7 千元等）及
    行動電話1 支（內有0000000000號SIM 卡）等物。嗣經路人
    發現乙○○昏倒在上址報警，經警循線查悉上情。
二、案經臺南市警察局第六分局移由臺灣臺南地方法院檢察署函
    請臺灣高等法院檢察署檢察長核轉臺灣板橋地方法院檢察署
    檢察官偵查起訴。
    理  由
一、被告甲○○及辯護人、檢察官，對於如下本院作為得心證依
    據之證據材料，均不爭執其證據能力（見本院96年3 月12日
    準備程序筆錄）。本院審酌各該證據依作成時之狀況，並無
    不適當之情事，依刑事訴訟法第159 條之5 規定，均得作為
    證據，合先敘明。
二、被告有於上開時、地，以摻有安眠藥之飲料迷昏證人乙○○
    ，並強盜其身上現金、行動電話之事實，業據被告甲○○坦
    承不諱，核與其於警詢及偵查中之自白相符；亦與證人乙○
    ○於警詢及偵訊中證述之情節，互核相符；堪認被告上述自
    白，核與事實相符，應堪採信。
三、被告固坦承上述公訴所指強盜犯行，然選任之辯護人則請求
    調查被告本件犯行有無自首之適用一節，經查：被告強盜乙
    ○○之本件犯行，係臺南市警察局第六分局員警於查獲被害
    人丙○○之被強盜案件【本院按：即被告所犯經判決確定現
    執行中之臺灣臺北地方法院95年度訴字第1955號案件犯行之
    一】後，已強烈懷疑本件係被告所為之強盜犯行，經比對轄
    區相類案件【即該警察局第四、六分局之案件】，發現被告
    又有以相同手法而為強盜案件羈押於臺灣臺北看守所，乃向
    該案承辦檢察官聲請准予借訊被告，因而循線查出被告涉犯
    本案之全情經過，業據本院依職權傳訊原承辦本件被害人乙
    ○○暨另案被害人丙○○被強盜案件之臺南市警察局第六分
    局之資深員警即證人何永芳、陳恆娟到庭結稱在卷（見本院
    96年6 月14日審判筆錄），是被告所犯本件上開強盜犯行，
    均早為警察機關得悉者，則本件被告犯行，並無自首規定之
    適用。據上，本案事證明確，被告犯行，足以認定。
四、核被告甲○○所為，係犯刑法第328 條第1 項之普通強盜罪
    。爰審酌被告為圖得財，為本件犯行之動機、手段方式，對
    於社害治安危害程度，被害人之財物損失、身心受損之程度
    ，然其犯罪後自始尚知坦承犯行之態度等一切情狀，量處如
    主文所示之刑。
據上論斷，應依刑事訴訟法第299 條第1 項前段，刑法第328 條
第1 項，判決如主文。
本案經檢察官王家春到庭執行職務。
中　　華　　民　　國　　96　　年　　6 　　月　　28　　日
                  刑事第2 庭審判長法　官  李麗玲
                                  法  官  張兆光
                                  法  官  黎錦福
上列正本證明與原本無異。
如不服本判決，應於判決送達後10日內向本院提出上訴狀（應抄
附繕本）。告訴人或被害人如對於本判決不服者，應具備理由請
求檢察官上訴，其上訴期間之計算係以檢察官收受判決正本之日
期為準。
                                  書記官  蔡麗春
中　　華　　民　　國　　96　　年　　6 　　月　　28　　日
附錄本案論罪科刑法條全文：
中華民國刑法第328條
（普通強盜罪）
意圖為自己或第三人不法之所有，以強暴、脅迫、藥劑、催眠術
或他法，至使不能抗拒，而取他人之物或使其交付者，為強盜罪
，處5 年以上有期徒刑。
以前項方法得財產上不法之利益或使第三人得之者，亦同。
犯強盜罪因而致人於死者，處死刑、無期徒刑或10年以上有期徒
刑；致重傷者，處無期徒刑或7 年以上有期徒刑。
第1 項及第2 項之未遂犯罰之。
預備犯強盜罪者，處1 年以下有期徒刑、拘役或3 千元以下罰金
。
